臺灣高雄地方法院刑事判決　　　　　　　　　　　　　　　九十年度訴字第三四號
　　公　訴　人　臺灣高雄地方法院檢察署檢察官
　　被　　　告　甲○○
　　被　　　告　丁○○
　　被　　　告　戊○○
　　被　　　告　己○○
　　被　　　告　庚○○
　　被　　　告　辛○○
　　被　　　告　癸○○
　　被　　　告　子○○
　　被　　　告　丑○○
　　被　　　告　寅○○
　　被　　　告　卯○○
　　被　　　告　辰○○
　　右　一　人
　　選任辯護人　王國論
　　　　　　　　康進益
　　被　　　告　巳○○
　　被　　　告　午○○
　　被　　　告　未○
　　被　　　告　申○○
　　被　　　告　亥○○
　　被　　　告　天○○
　　被　　　告　劉林美
　　被　　　告　宇○○
　　被　　　告　宙○○
　　被　　　告　玄○○
　　被　　　告　黃○○
　　被　　　告　Ａ○○
　　被　　　告　Ｂ○○
　　被　　告　Ｃ○○
　　被　　　告　Ｄ○○
　　右　一　人
　　選任辯護人　江雍正
　　　　　　　　吳賢明
　　　　　　　　許乃丹
　　被　　　告　Ｅ○○
　　被　　　告　Ｆ○○
　　被　　　告　Ｇ○○
　　右　一　人
　　選任辯護人　蔡勝一
　　被　　　告　Ｉ○○
　　被　　　告　Ｈ○○
　　被　　　告　丙○○
右列被告等因違反公司法案件，經檢察官提起公訴（八十八年度偵字第二五一八○號
、第一三五五一號），本院判決如左：
    主  文
甲○○、丁○○、戊○○、己○○、庚○○、癸○○、子○○、丑○○、寅○○、卯
○○、辰○○、巳○○、午○○、未○、申○○、亥○○、天○○、地○○○、宇○○、宙○○、玄○○、黃○○、Ａ○○、Ｂ○○、Ｃ○○、Ｄ○○、Ｅ○○、Ｆ○○
、Ｇ○○、Ｉ○○共同公司之負責人，公司應收之股款，股東並未實際繳納，而以申
請文件表明收足，各處拘役參拾日，如易科罰金，均以參佰元折算壹日。戊○○、癸○○、寅○○、卯○○、辰○○、巳○○、午○○、未○、申○○、亥○○、地○○○、宙○○、黃○○、Ａ○○、Ｂ○○、Ｃ○○、Ｄ○○、Ｅ○○、Ｆ○○、Ｇ○○
、Ｉ○○均緩刑貳年。
辛○○共同公司之負責人，公司應收之股款，股東並未實際繳納，而以申請文件表明
收足，累犯，處拘役肆拾日，如易科罰金，以參佰元折算壹日。
Ｈ○○無罪。
丙○○被訴部分公訴不受理。
    事  實
一、辛○○曾於民國八十一年間因違反公司法案件，經本院判決處有期徒刑三月確定
    ，並於八十二年三月二日易科罰金執行完畢。
二、甲○○、丁○○、戊○○、己○○、庚○○、辛○○、癸○○、子○○、丑○○
    、寅○○、卯○○、辰○○、巳○○、午○○、未○、申○○、亥○○、天○○
    、地○○○、宇○○、宙○○、玄○○、黃○○、Ａ○○、Ｂ○○、Ｃ○○、Ｄ
    ○○、Ｅ○○、Ｆ○○、Ｇ○○、Ｉ○○等係附表所示公司之負責人，分別於附
    表所示之時間辦理公司之設立或增資登記，詎甲○○等均明知公司設立或增資登
    記，應向股東募集股款，然其等對於應收之股款，並未由股東實際繳納，竟分別
    與附表所示之事務所負責人，基於共同之犯意聯絡，由各該事務所負責人透過壬○○及酉○○﹝原名黃秀貞﹞（均由本院另行審結）分別提供其等於彰化銀行北
    高雄分行所設立帳號九八九六─四號及一九四四二─五號帳戶內之資金，轉入欲
    辦理登記之公司或公司籌備處之帳戶，而以該帳戶名義出具存款證明後，再將存
    款全數提領完畢，並將資金轉回壬○○及酉○○之帳戶內或轉入其他公司或公司
    籌備處之帳戶，以此方式繼續循環提供資金。嗣取得銀行出具之存款證明後，再
    交由附表所示之各該事務所，用以向主管機關乙○○政府建設局或臺灣省政府建
    設廳申請辦理甲○○等人所經營公司之設立或增資登記，甲○○等公司負責人及
    各該辦理之事務所負責人即共同以此不實之申請文件表明收足股款，而向主管機
    關辦理公司登記。嗣經彰化銀行稽核查核業務而發現資金有循環供簽發存款證明
    使用之情形，始函向經濟部檢舉，再經經濟部函請法務部調查局查辦，而查悉上
    情。
三、案經法務部調查局乙○○調查處送臺灣高雄地方法院檢察署檢察官偵查起訴。
    理  由
壹、有罪部分：
  一、右揭事實，業據被告甲○○、己○○、庚○○、癸○○、子○○、丑○○、寅
      ○○、卯○○、巳○○、未○、天○○、玄○○、黃○○、Ｂ○○、Ｃ○○、
      Ｆ○○、Ｉ○○分別於乙○○調查處調查時、偵查中及本院審理時坦承不諱，
      而訊據被告丁○○、辛○○、申○○、亥○○、地○○○、Ａ○○、Ｄ○○、
      Ｅ○○、Ｇ○○均矢口否認有何違反公司法之犯行，均辯稱：公司設立登記時
      股東有出資云云；而被告戊○○、午○○、宇○○、宙○○均辯稱：伊不是實
      際負責人，僅係掛名負責人云云。而訊據辰○○固坦承其係高環國際企業有限
      公司之負責人，惟矢口否認有何違反公司法之犯行，辯稱：高環公司是高華公
      司的子公司，是為了要讓高華公司節稅、增加信用額度用的，是高華公司負責
      人何席琳請伊擔任高環公司的負責人，設立時伊自己有出資云云。然查，被告
      丁○○、辛○○、申○○、亥○○、地○○○、Ａ○○、Ｄ○○、Ｅ○○、Ｇ
      ○○、辰○○均未提供其等公司股東出資之證明，自無法證明該公司股東確有
      出資之事實，且被告辛○○、申○○、亥○○、Ａ○○、Ｄ○○等均不否認該
      公司設立登記時所需之資金係由代辦公司設立登記之人所籌措者，再參以被告
      等存入公司設立之款項後，僅相隔二至六日即全數提領完畢，更益徵該帳戶內
      之存款非係向股東收足股本後之資金無訛。而被告戊○○、午○○、宇○○、
      宙○○、辰○○亦均未提出其非實際負責人之證明，且從卷附之該等公司章程
      、委託書、設立登記事項卡登資料觀之，被告戊○○、午○○、宇○○、宙○○、辰○○均確屬該公司之負責人無訛。此外，復有經濟部八十七年十二月三
      十日經（八七）商字第八七二三一一七三號函檢附之專案查核報告、檢查工作
      底稿及被告等公司設立登記存款流向資料等件在卷可憑，是被告丁○○、辛○○、申○○、亥○○、地○○○、Ａ○○、Ｄ○○、Ｅ○○、Ｇ○○、戊○○
      、午○○、宇○○、宙○○、辰○○等前開所辯，顯係卸責之詞，不足採信。
      本件事證明確，被告等犯行均堪認定。
  二、查被告等行為時所施行之公司法第九條第三項「公司應收之股款，股東並未實
      際繳納，而以申請文件表明收足，或股東雖已繳納而登記後將股款發還股東，
      或任由股東收回者，公司負責人各處五年以下有期徒刑、拘役或科或併科二萬
      元以下罰金。」，於八十六年六月二十五日修正為「公司應收之股款，股東並
      未實際繳納，而以申請文件表明收足，或股東雖已繳納而於登記後將股款發還
      股東，或任由股東收回者，公司負責人各處五年以下有期徒刑、拘役或科或併
      科新臺幣六萬元以下罰金。」，雖僅將原條文所定之罰金刑由以銀元計算之二
      萬元，修法改為以新台幣六萬元計算，其餘法定刑部份未有變更，惟修正前後
      之法律既有不同，應認已屬法律變更。又公司法於九十年十一月十二日再度修
      正，原公司法第九條第三項修正為公司法第九條第一項「公司應收之股款，股
      東並未實際繳納，而以申請文件表明收足，或股東雖已繳納而於登記後將股款
      發還股東，或任由股東收回者，公司負責人各處五年以下有期徒刑、拘役或科
      或併科新臺幣五十萬元以上二百五十萬元以下罰金。」，原有期徒刑暨拘役部
      分亦未予修正，將罰金額度提高為新臺幣五十萬元以上二百五十萬元以下之罰
      金。是被告甲○○、丁○○、戊○○、己○○、庚○○、辛○○、癸○○、子
      ○○、丑○○、寅○○、卯○○、辰○○、巳○○、午○○、未○、申○○、
      亥○○、天○○、地○○○、宇○○、宙○○、玄○○、黃○○、Ａ○○、Ｂ
      ○○、Ｃ○○、Ｄ○○、Ｅ○○、Ｆ○○、Ｇ○○、Ｉ○○等行為後，公司法
      既歷經修正，法律規定有所變更，而比較上開修正前後之規定，以八十六年六
      月二十五日修正之公司法第九條第三項規定對被告等較為有利，自應依刑法第
      二條第一項但書規定，適用中間時法即八十六年六月二十五日修正公司法第九
      條第三項規定處斷。又被告等與附表所示之事務所負責人間，就上開犯行，有
      犯意之聯絡及行為之分擔，均為共同正犯。另被告辛○○曾於八十一年間因違
      反公司法案件，經本院判決處有期徒刑三月確定，並於八十二年三月二日易科
      罰金執行完畢，有臺灣高雄地方法院檢察署刑案資料查註紀錄表及臺灣高等法
      院被告全國前案紀錄表各一份在卷可按，其於受有期徒刑執行完畢後，五年以
      內再犯有期徒刑以上之本罪，為累犯，應依刑法第四十七條之規定，加重其刑
      。爰審酌被告等因貪圖一時便利，竟以不實資本證明文件申請設立公司，非但
      違背公司法維護公司財務健全之立法本旨，亦增加交易相對人之潛在交易風險
      ，惡行非輕，惟念被告甲○○、己○○、庚○○、癸○○、子○○、丑○○、
      寅○○、卯○○、巳○○、未○、天○○、玄○○、黃○○、Ｂ○○、Ｃ○○
      、Ｆ○○、Ｉ○○等犯後均坦承犯行，尚知悔悟，且經營公司尚無發生實害等
      一切情狀，分別量處如主文所示之刑，以資懲儆。又刑法第四十一條業已於九
      十年一月十日修正公布，並於同年月十二日生效，其第一項前段規定為「犯最
      重本刑為五年以下有期徒刑以下之刑之罪，而受六個月以下有期徒刑或拘役之
      宣告，因身體、教育、職業、家庭之關係或其他正當事由，執行顯有困難者，
      得以一元以上三元以下折算一日，易科罰金。」，本件被告等犯罪時間雖在上
      開條文修正生效前，然依刑法第二條第一項前段規定，行為後法律有變更者，
      應適用裁判時之法律，故依刑法第二條第一項前段之規定，就被告等所宣告之
      刑均併以諭知易科罰金之折算標準。末查被告戊○○、癸○○、寅○○、卯○○、辰○○、巳○○、午○○、未○、申○○、亥○○、地○○○、宙○○、
      黃○○、Ａ○○、Ｂ○○、Ｃ○○、Ｄ○○、Ｅ○○、Ｆ○○、Ｇ○○、Ｉ○○等前均未曾受有期徒刑以上刑之宣告，有臺灣高雄地方法院檢察署刑案資料
      查註紀錄表及臺灣高等法院被告全國前案紀錄表在卷可參，因一時失慮，致罹
      刑典，而犯後深知省悟，信其等經此偵、審程序及科刑判決之教訓，當知所警
      愓，而無再犯之虞，本院認前開對其等所宣告之刑，以暫不執行為適當，爰均
      併予宣告緩刑二年，以啟自新。
貳、無罪部分：
  一、公訴意旨係以：被告壬○○（本院另行審結）係乙○○○○○路二七一號二樓
      振宇記帳會計事務所之負責人，自民國八十二年間起，與被告酉○○、戌○○
      （均由本院另行審結）分別在彰化商業銀行北高雄分行開設○九八六─四號及
      一九四四二─五號帳戶，被告戌○○在同銀行新興分行開設二六三七七─八號
      帳戶，渠三人明知利樺廣告事業有限公司設立登記時，應收之股款並未實際收
      足，竟共同與該公司負責人被告Ｈ○○基於犯意聯絡，由被告Ｈ○○至銀行開
      設銀行，被告壬○○等三人再自上開帳戶將登記資本額，轉入被告Ｈ○○之帳
      戶內，藉此取得上開銀行之存款證明，再以此證明，向乙○○政府建設局，表
      明已經收足股款，而辦理公司設立登記，因認被告Ｈ○○涉犯公司法第九條第
      三項之罪嫌。
  二、按犯罪事實應依證據認定之，無證據不得推定其犯罪事實；又不能證明被告犯
      罪者，應諭知無罪之判決，刑事訴訟法第一百五十四條、第三百零一條第一項
      前段分別定有明文。次按刑事訴訟法上所謂認定犯罪事實之證據，係指足以認
      定被告確有犯罪行為之積極證據而言，如未能發現相當證據或證據不足以證明
      ，自不能以推測或擬制之方法，為裁判基礎（最高法院二十九年上字第三一０
      五號及四十年台上字第八六號判例參照）；且認定犯罪事實所憑之證據，雖不
      以直接證據為限，間接證據亦包括在內，然無論直接證據或間接證據，其為訴
      訟上之證明，須於通常一般之人均不致有所懷疑，而得確信其為真實之程度者
      ，始得據為有罪之認定，倘其證明尚未達此一程度，而有合理之懷疑存在而無
      從使事實審法院得有罪之確信時，即應由法院為諭知被告無罪之判決（最高法
      院七十六年台上字第四九八六號判例參照）。
  三、本件公訴人認被告Ｈ○○涉有前揭公司法之罪嫌，無非係被告Ｈ○○係利樺廣
      告事業有限公司之負責人為其論罪之依據。然訊據被告Ｈ○○堅決否認有何違
      反公司法之犯行，辯稱：是伊先生楊明昌開的公司，伊僅是登記名義負責人等
      語。經查：利樺廣告事業有限公司之實際負責人係楊明昌等情，業據證人即被
      告Ｈ○○之夫楊明昌於本院審理時證稱：伊是公司實際負責人，以被告Ｈ○○
      的名義登記，設立登記時資金是由會計師籌措的等語（見本院九十一年十月十
      八日審判筆錄），是被告Ｈ○○上開所辯應堪採信，則被告Ｈ○○既非該公司
      之實際負責人，自非公司法處罰之對象，而本院復查無其他積極證據，足資證
      明被告Ｈ○○確有公訴人所指違反公司法之犯行，自難僅憑該公司登記之負責
      人為被告Ｈ○○，遽謂被告違反公司法之規定，犯罪既不能證明，揆諸首開法
      條及判例意旨，依法自應為被告Ｈ○○無罪之諭知。
  四、至於證人楊明昌所涉犯公司法罪嫌部分，因未經檢察官提起公訴，本院自無從
      予以審究，而應移由檢察官另行偵查辦理，附此敘明。
參、公訴不受理部分：
  一、公訴意旨係以：被告壬○○（本院另行審結）係乙○○○○○路二七一號二樓
      振宇記帳會計事務所之負責人，自民國八十二年間起，與被告酉○○、戌○○
      （均由本院另行審結）分別在彰化商業銀行北高雄分行開設○九八六─四號及
      一九四四二─五號帳戶，被告戌○○在同銀行新興分行開設二六三七七─八號
      帳戶，渠三人明知崧鑫花崗石業有限公司設立登記時，應收之股款並未實際收
      足，竟共同與該公司負責人被告丙○○基於犯意聯絡，由被告丙○○至銀行開
      設銀行，被告壬○○等三人再自上開帳戶將登記資本額，轉入被告丙○○之帳
      戶內，藉此取得上開銀行之存款證明，再以此證明，向乙○○政府建設局，表
      明已經收足股款，而辦理公司設立登記，因認被告丙○○涉犯公司法第九條第
      三項之罪嫌。
  二、按被告死亡者，法院應諭知不受理之判決；又不受理之判決，得不經言詞辯論
      為之，刑事訴訟法第三百零三條第五款、第三百零七條分別定有明文。
  三、經查，被告丙○○業於民國八十九年六月二十五日死亡，有高雄縣大寮鄉戶政
      事務所函附之被告丙○○之除戶戶籍資料一份在卷可稽，揆諸前開說明，爰不
      經言詞辯論，逕為諭知不受理之判決。
據上論斷，應依刑事訴訟法第二百九十九條第一項前段、第三百零一條第一項、第三
百零三條第五款、第三百零七條，八十六年六月二十五日修正之公司法第九條第三項
，刑法第十一條前段、第二條第一項前段、但書、第二十八條、第四十一條第一項、
第七十四條第一款，罰金罰鍰提高標準條例第二條，判決如主文。
中      華      民      國    九十一    年     十一     月      一日
                                    臺灣高雄地方法院刑事第一庭
                                        法  官     陳玉聰
右正本證明與原本無異。
如不服本判決，應於判決送達後十日內，向本院提出上訴狀。
                                        書記官     鄭淑臻
中    華    民    國    九十一    年     十一     月          一        日
附表：
┌──────┬────┬───────────┬────┬───────┐
│公司名稱    │負責人  │登記時間及核准機關    │資本額  │辦理登記之事務│
│            │        │                      │新台幣  │所            │
├──────┼────┼───────────┼────┼───────┤
│升元興業有限│癸○○  │八十二年七月七日設立  │二百萬元│某代辦業者    │
│公司        │        │乙○○政府建設局      │        │              │
├──────┼────┼───────────┼────┼───────┤
│植根實業有限│卯○○  │八十二年七月十四日設立│五百萬元│乙○○○○路某│
│公司        │        │乙○○政府建設局      │        │會計事務所    │
├──────┼────┼───────────┼────┼───────┤
│升華企業有限│庚○○  │八十二年七月廿三日設立│五百萬元│振宇記帳會計事│
│公司        │        │乙○○政府建設局      │        │務所          │
├──────┼────┼───────────┼────┼───────┤
│俊美實業有限│子○○  │八十二年七月廿三日設立│五百萬元│乙○○○○路大│
│公司        │        │乙○○政府建設局      │        │山會計事務所  │
├──────┼────┼───────────┼────┼───────┤
│立宛興業有限│Ｉ○○  │八十二年七月廿八日設立│一百萬元│乙○○三民區大│
│公司        │        │乙○○政府建設局      │        │裕會計事務所  │
├──────┼────┼───────────┼────┼───────┤
│傑笙有限公司│亥○○  │八十二年七月廿八日設立│五百萬元│乙○○○○街于│
│            │        │乙○○政府建設局      │        │惠香會計事務所│
├──────┼────┼───────────┼────┼───────┤
│明緣有限公司│地○○○│八十二年八月十六日設立│一千萬元│某代辦業者    │
│            │        │乙○○政府建設局      │        │              │
├──────┼────┼───────────┼────┼───────┤
│統鎰企業有限│丑○○  │八十二年七月廿六日設立│三百萬元│鍾照成代辦業者│
│公司        │        │乙○○政府建設局      │        │              │
├──────┼────┼───────────┼────┼───────┤
│景爵企業有限│辛○○  │八十二年九月廿三日設立│二千五百│某代辦業者    │
│公司        │        │乙○○政府建設局      │萬元    │              │
├──────┼────┼───────────┼────┼───────┤
│晉慶漁業股份│Ｆ○○  │八十二年九月廿七日設立│一千八百│乙○○鼓山區華│
│有限公司    │        │乙○○政府建設局      │萬元    │夏會計事務所  │
├──────┼────┼───────────┼────┼───────┤
│杰挺工程有限│戊○○  │八十二年九月廿九日設立│一百萬元│乙○○○○路上│
│公司        │        │乙○○政府建設局      │        │某會計事務所  │
├──────┼────┼───────────┼────┼───────┤
│高環國際企業│辰○○  │八十二年十月廿六日設立│一千萬元│某代辦業者    │
│有限公司    │        │乙○○政府建設局      │        │              │
├──────┼────┼───────────┼────┼───────┤
│極易企業有限│寅○○  │八十二年十二月六日設立│六百萬元│某代辦業者    │
│公司        │        │乙○○政府建設局      │        │              │
├──────┼────┼───────────┼────┼───────┤
│巨鈺資訊顧問│Ｅ○○  │八十三年一月十四日設立│三百萬元│乙○○某記帳業│
│有限公司    │        │乙○○政府建設局      │        │者            │
├──────┼────┼───────────┼────┼───────┤
│力蓉貿易有限│甲○○  │八十三年一月十二日設立│一百萬元│乙○○新興區日│
│公司        │        │乙○○政府建設局      │        │正會計事務所  │
├──────┼────┼───────────┼────┼───────┤
│笙馥實業股份│宙○○  │八十三年一月十三日設立│五百萬元│某代辦業者    │
│有限公司    │        │乙○○政府建設局      │        │者            │
├──────┼────┼───────────┼────┼───────┤
│沂鼎工程股份│巳○○  │八十三年二月十四日設立│一千萬元│乙○○○○路大│
│有限公司    │        │乙○○政府建設局      │        │立會計事務所  │
├──────┼────┼───────────┼────┼───────┤
│立基企業有限│Ｄ○○  │八十三年三月四日設立  │一百萬元│乙○○某會計事│
│公司        │        │乙○○政府建設局      │        │務所          │
├──────┼────┼───────────┼────┼───────┤
│航祺有限公司│未○    │八十三年五月十二日設立│七百五十│振宇記帳會計事│
│            │        │乙○○政府建設局      │萬元    │務所          │
├──────┼────┼───────────┼────┼───────┤
│高楠工程有限│丁○○  │八十三年五月十八日設立│一千二百│乙○○○○路永│
│公司        │        │乙○○政府建設局      │萬元    │大會計事務    │
├──────┼────┼───────────┼────┼───────┤
│高將營造有限│宇○○  │八十三年六月十七日設立│三百萬元│某代辦業者    │
│公司        │        │臺灣省政府建設廳      │        │              │
├──────┼────┼───────────┼────┼───────┤
│冠昌財務管理│申○○  │八十三年六月九日設立  │一百萬元│乙○○前鎮區某│
│顧問有限公司│        │乙○○政府建設局      │        │會計事務所    │
├──────┼────┼───────────┼────┼───────┤
│達豐建設有限│Ｃ○○  │八十三年六月廿一日設立│二千五百│高雄縣岡山鎮瑞│
│公司        │        │臺灣省政府建設廳      │萬元    │峰會計事務所  │
├──────┼────┼───────────┼────┼───────┤
│祥祺營造有限│Ｇ○○  │八十三年七月五日設立  │三百萬元│某代辦業者    │
│公司        │  │臺灣省政府建設廳      │        │              │
├──────┼────┼───────────┼────┼───────┤
│大山工程有限│天○○  │八十三年八月二日設立  │五百萬元│乙○○○○路上│
│公司        │        │臺灣省政府建設廳      │        │某會計事務所  │
├──────┼────┼───────────┼────┼───────┤
│北約克企業有│Ｂ○○  │八十三年七月五日設立  │八百萬元│某代辦業者    │
│限公司      │        │乙○○政府建設局      │        │              │
├──────┼────┼───────────┼────┼───────┤
│聯裕汽車商業│Ａ○○  │八十三年七月十二日設立│一百萬元│乙○○○○路上│
│有限公司    │        │乙○○政府建設局      │        │某會計事務所  │
├──────┼────┼───────────┼────┼───────┤
│奇弘工程有限│黃○○  │八十三年九月十五日設立│一千萬元│振宇記帳會計事│
│公司        │        │乙○○政府建設局      │        │務所          │
├──────┼────┼───────────┼────┼───────┤
│萬佛乘食品國│午○○  │八十三年九月十四日設立│五百萬元│某代辦業者    │
│際股份有限公│        │臺灣省政府建設廳      │        │              │
│司          │        │                      │        │              │
├──────┼────┼───────────┼────┼───────┤
│世綸建設開發│己○○  │八十三年十月五日設立  │二千五百│乙○○○○○路│
│有限公司    │        │臺灣省政府建設廳      │萬元    │某記帳事務所  │
├──────┼────┼───────────┼────┼───────┤
│全耕企業有限│玄○○  │八十二年十月五日設立  │一千萬元│高雄縣鳳山市某│
│公司        │        │乙○○政府建設局      │        │會計事務所    │
└──────┴────┴───────────┴────┴───────┘
錄本判決論罪科刑法條全文：
十六年六月二十五日修正之公司法第九條：
司設立登記後，如發現其設立登記或其他登記事項，有違法情事時，公司負責人各
一年以下在期徒刑、拘役或科或併科新臺幣六萬元以下罰金。
司負責人對於前項登記事項，為虛偽之記載者，依刑法或特別刑法有關規定處罰。
司應收之股款，股東並未實際繳納，而以申請文件表明收足，或股東雖己繳納而於
記後將股款發還股東，或任由股東收回者，公司負責人各處五年以下有期徒刑、拘
或科或併科新臺幣六萬元以下罰金。
前三項裁判確定後，由法院檢察處通知中央主管機關撤銷其登記。
